# 研发形成的样机，但是没有销售的产品怎么进行账务处理？

提问人：DXcheng 时间：2021-10-12 21:33:07
我现在审计的一家单位进行研发时，会将领用的基站组装起来试运行，领用的材料计入研发费用。在以后的一段时间内观察实验结果，如果试验成功，会考虑将样品销售给运营商（企业账面上还没有发生过这种销售）；如果实验没有成功，就会把基站中的部分材料拆卸重复利用（企业不进行账务处理）。请问，研发领料时，研发费用的金额怎么确定，对研发形成的样机（基站）又怎么进行账务处理？请教陈版主@chenyiwei

回答人：chenyiwei
理论上说，如果被研发领用后的材料后续还可以有其他用途的，则应计入研发支出的材料费用不是该材料被研发领用时的账面价值，而是在研发过程中该材料价值的减损金额。如果在领用时能够合理估计该价值减损金额的，则直接将估计的价值减损金额列入研发支出；如果无法合理估计的，可以先按材料价值全额列入研发支出，但后续研发用途结束，该材料继续被用于其他用途时，应按其他用途下的预计可变现净值冲减被其他用途领用当期的研发支出。
如果研发成功，形成可对外销售的产品，则可以先将领料价值计入研发支出，在实现销售后按照该产品的预计可变现净值冲减研发支出。